---
title: "Project"
output: html_document
date: "2024-03-21"
---

Thư viện
```{r}
library(pROC)
library(dplyr)
library(corrplot)
```
Đọc dữ liệu
```{r}
data <- read.csv("winequality-white.csv", header = TRUE, sep = ";")
str(data)
```
Xóa dữ liệu trùng lặp
```{r}
#
data <- data[!duplicated(data), ]
#
```

Kiểm tra dữ liệu khuyết
```{r}
f<-function(data){any(is.na(data))}
apply(data, 2, f)
```
Đổi tên
```{r}
#Rename.
data <- rename(data, f.acidity = fixed.acidity, c.acid = citric.acid, r.sugar = residual.sugar, f.s.dioxide = free.sulfur.dioxide, t.s.dioxide = total.sulfur.dioxide, v.acidity = volatile.acidity)
```

Boxplot
```{r}
#
# Vẽ boxplot cho từng cột (biến) trong wine_data
par(mfrow=c(3, 4))  # Chia cửa sổ vẽ thành 3 hàng, 4 cột (vì có 12 biến)
for (i in 1:ncol(data)) {
  boxplot(data[,i], main=names(data)[i])
}
#
```

```{r}
outliers <- function(x, t){
   # 1st and 3rd quantiles
   q75 = quantile(x, 0.75)
   q25 = quantile(x, 0.25)
   IQR = q75-q25
   # lower bound
   lower_bound = q25 - t * IQR
   # upper bound
   upper_bound = q75 + t * IQR
   # outliers
   outlier_ind <- which(x < lower_bound | x > upper_bound)
   if (length(outlier_ind) == 0){
     return (0)
   }
   return(outlier_ind)
}
```

Cực ngoại lai
```{r}
# Sử dụng hàm lapply để áp dụng hàm outliers cho từng cột
s_outlier_indices <- lapply(data[, -12], outliers, t = 3)

# In ra danh sách các chỉ số của giá trị cực ngoại lai cho từng biến
for (i in 1:length(s_outlier_indices)) {
  cat("Biến", names(data)[i], "có", length(s_outlier_indices[[i]]), "giá trị cực ngoại lai:\n")
  print(s_outlier_indices[[i]])
}
```

Ngoại lai
```{r}
# Sử dụng hàm lapply để áp dụng hàm outliers cho từng cột
outlier_indices <- lapply(data[, -12], outliers, t = 1.5)

# In ra danh sách các chỉ số của giá trị ngoại lai cho từng biến
for (i in 1:length(outlier_indices)) {
  cat("Biến", names(data)[i], "có", length(outlier_indices[[i]]), "giá trị cực ngoại lai:\n")
  print(outlier_indices[[i]])
}
```
Quan sát biến quality
```{r}
table(data$quality)
#
```
Histogram
```{r}
par(mfrow=c(3, 4))  # Chia cửa sổ đồ thị thành 3 hàng và 4 cột

for (i in 1:ncol(data)) {
  hist(data[, i], main = names(data)[i], xlab = "", ylab = "")
}
```

```{r}
summary(data)
#
```

Quality > 5 -> 1, Quanlity <= 5 ->0
```{r}
data$classify[data$quality > 5] <- 1
data$classify[data$quality <= 5] <- 0
table(data$classify)
data <- data[-12]
#
```
Tương quan
```{r}
corrplot(cor(data), type = 'lower', order = 'hclust', tl.col = 'black',
         cl.ratio = 0.2, tl.srt = 45, col = COL2('PuOr', 10))
#
```
VIF
```{r}
car::vif(glm(classify ~ ., family = binomial, data = data))
#
```
Xóa density vì VIF cao
```{r}
data <- data[-8]
#
```

```{r}
car::vif(glm(classify ~ ., family = binomial, data = data))
#
```

```{r}
model <- glm(classify ~ ., family = binomial(link = "logit"), data = data)
summary(model)
#
```

```{r}
anova(model, test = "Chisq")
#
```
Kết quả kiểm định tỷ lệ hợp lý cho thấy biến c.acid và f.s.dioxide không có ảnh hưởng đến mô hình vì p\_value của cả hai đều lớn hơn mức ý nghĩa $\alpha = 0.05$. Các biến còn lại đều có ảnh hưởng trong mô hình.

```{r}
search = step(model)
#
```
Kết quả ước lượng hệ số của mô hình:
```{r}
coef(search)
#
```
Khoảng tin cậy 95\% cho các hệ số của mô hình:
```{r}
confint(search, level = 0.95)
#
```
```{r}
summary(search)
#
```
Kết quả sau khi kiểm định tỷ lệ hợp lý:
```{r}
anova(search, test = "Chisq")
#
```
Vậy mô hình thu được:
$$
\log\left(\dfrac{\mu_i}{1-\mu_i}\right) = \beta_0 + \beta_1 \text{v.acidity} + \beta_2 \text{v.acidity} + \beta_3 \text{r.sugar} + \beta_4 \text{t.s.dioxide} + \beta_5 \text{pH} \\ + \beta_6 \text{sulphates} + \beta_7 \text{alcohol}
$$

Kết quả đường cong ROC:
```{r}
#install.packages("pROC")
#
prob_pred_dt <- predict(search, type = "response")
out_roc <- roc(response = data$classify, predictor = prob_pred_dt)
plot(out_roc, legacy.axes = TRUE, asp = 0)
```

```{r}
out_roc$auc
ci.auc(out_roc, conf.level = 0.95)
#
```
Giá trị ước lượng AUC là 0.8031 và khoảng tin cậy 95\% cho AUC là (0.789; 0.8172), do đó, ta có thể kết luận rằng mô hình ta xây dựng có độ chính xác chấp nhận được khi dùng để phân loại rượu.

**Youden Index**
```{r}
out_youd <- coords(out_roc, "best", ret = c("threshold", "specificity", "sensitivity"),
best.method = "youden")
print(out_youd)
#
```
```{r}
print(log(out_youd$threshold/(1 - out_youd$threshold)))
```

Kết quả ngưỡng phân loại xác suất tối ưu \(c^{*}\) = 0.6699935 và kết quả của độ nhạy và độ đặc hiệu lần lượt là xấp xỉ 0.769 (tức là phân loại chính xác vào nhóm 1 và nhóm 0, đạt 67%). Do đó, ta có được ngưỡng phân loại tối ưu của \(t^{*} = \log\left ( \displaystyle \frac{0.6699935}{1-0.6699935} \right ) = 0.7081557\)\\

Tức là với một đối tượng có bộ giá trị x, sao cho \(\hat{\eta}(x)  > 0.7081557\)  thì đối tượng đó sẽ được phân vào nhóm 1, với $\hat{\eta}(x) = \beta_0 + \beta_1 \text{v.acidity} + \beta_2 \text{v.acidity} + \beta_3 \text{r.sugar} + \beta_4 \text{t.s.dioxide} + \beta_5 \text{pH} \\ + \beta_6 \text{sulphates} + \beta_7 \text{alcohol}$.\\

**Điểm gần góc trái**
```{r}
out_clost <- coords(out_roc, "best", ret = c("threshold", "specificity", "sensitivity"),
best.method = "closest.topleft")
print(out_clost)
#
```
```{r}
log(out_clost$threshold/(1 - out_clost$threshold))
```
Kết quả ngưỡng phân loại xác suất tối ưu \(c^{*}\) = 0.6439254 và kết quả của độ nhạy và độ đặc hiệu đều xấp xỉ 0.752 (tức là phân loại chính xác vào nhóm 1 và nhóm 0 đạt 64,39%). Do đó, ta có được ngưỡng phân loại tối ưu của \(t^{*} = \log\left ( \displaystyle \frac{0.6439254}{1-0.6439254} \right ) = 0.90\)\\

 Tức là với một đối tượng có bộ giá trị x, sao cho \(\hat{\eta}(x)  > 0.5924426\)  thì đối tượng đó sẽ được phân vào nhóm 1, với $\hat{\eta}(x) = \beta_0 + \beta_1 \text{v.acidity} + \beta_2 \text{v.acidity} + \beta_3 \text{r.sugar} + \beta_4 \text{t.s.dioxide} + \beta_5 \text{pH} \\ + \beta_6 \text{sulphates} + \beta_7 \text{alcohol}$.\\